臺灣高等法院刑事判決　　　　　　　　 94年度上易字第349號
上　訴　人
即　被　告　甲○○
上列上訴人因竊盜等案件，不服臺灣板橋地方法院93年度易字第
782號，中華民國93年12月30日 第一審判決（起訴案號：臺灣板
橋地方法院檢察署93年度核退偵字第437號、93年度偵字第8298
號），提起上訴，本院判決如下：
    主  文
上訴駁回。
    事　實
一、甲○○於民國（下同）九十二年間，曾因偽造文書案件，經
　　臺灣臺北地方法院判決處有期徒刑五月確定，於九十二年五
　　月二十一日執行完畢出監；又因竊盜案件，經原審九十二年
　　度易字第五八五號判處拘役三十日，於九十三年二月二日易
　　科罰金執行完畢。猶不知悔改，復基於意圖為自己不法所有
　　之概括犯意，先於九十三年四月十三日下午十五時許前某時
　　，騎乘ＨＤＵ－二四一號機車，持客觀上可為兇器如附表一
　　所示之工具，進入臺北縣三峽鎮○○路八十六號耀文電子股
　　份有限公司（下稱耀文電子公司）白天無人看管之廠房內（
　　侵入住宅部分未據告訴），竊取該公司之機台輸運帶十八個
　　得手。嗣於同日下午三時許，為警當場查獲，並扣得上述竊
　　得贓物及如附表一所示作案用工具一批。甲○○再承前開概
　　括犯意，於九十三年五月九日下午四時許，結夥另二名姓名
　　年籍不詳之成年男子共三人，基於共同犯意之聯絡，持客觀
　　上可為兇器如附表二所示之工具，由該二名男子侵入耀文電
　　子公司內行竊，甲○○則在該公司後方竹林內接應，竊得機
　　台用鋁材、轉動馬達、機台外殼及轉動軸等物得逞。嗣於同
　　日下午五時許，經燿文電子公司廠房看守人乙○○報警當場
　　查獲，並扣得上揭竊得贓物及如附表二所示之工具一批。
二、甲○○於九十三年五月初某日，在臺北縣樹林市○○路附近
    ，拾獲丙○○於同年四月二十七日七時許在臺北縣樹林市○
    ○街口所遺失之皮包一只（內有國民
    、健保卡、機車行照、郵局提款卡、聯邦銀行信用卡、機車
    強制保險卡），竟萌生意圖為自己不法所有之犯意，予以侵
    占據為己有。嗣於九十三年五月九日下午五時許，在臺北縣
    三峽鎮○○路八十六號耀文電子公司為警查獲，並扣得上揭
    丙○○遺失之物。
三、案經臺北市政府警察局及臺北縣政府警察局三峽分局分別報
    請臺灣板橋地方法院檢察署檢察官偵查起訴。
    理  由
一、訊據被告甲○○矢口否認有何竊盜、侵占犯行，辯稱：第一
    次時，伊因為沒有工作，所以撿廢鐵維生，伊去耀文電子公
    司，沒進去之前看到有二個人在那邊撿廢鐵，摔倒受傷，伊
    心裡有想說東西是他們從耀文公司搬出來的，但是他手受傷
    ，所以才幫他。五月九日時，也是想要去撿破銅爛鐵，又看
    到另外兩名不認識陌生男子在那邊搬破銅爛鐵，伊就想說幫
    忙搬可以分到一些破銅爛鐵，然後警察就來了，那批工具是
    那兩個人的，不是伊的。撿到丙○○的皮夾時，錢已經被拿
    光了，伊不知道如何處理，就先放在我機車的車廂，後來伊
    就忘了，剛好警察抓到我時，找到這一批東西云云。惟查：
（一）證人即警員林晏生於原審到庭證稱：（問本案四月十三日
　　　查獲當時情形為何？）當時有接獲線報，之前有勘查過，
　　　有錄影，看到被告甲○○拿廢棄場的機械零件，放在劉哲
　　　豪的汽車的後車廂，再騎機車去跟劉哲豪會合，在會合當
　　　時我們就把他們查獲逮捕。證人即警員李獻瑞亦於原審到
　　　庭證稱：我們當時去到時，已在裡面行竊了，我們不方便
　　　進去，就在溪東路五十六巷口蒐證。蒐證剛開始，就發現
　　　甲○○騎機車搬運贓物，放在劉哲豪的後行李箱，我們伺
　　　機要行動時，他就騎機車到橫溪路的診所，我們就尾隨在
　　　後，然後就當場表示身分，有刑事照片知道是劉哲豪，劉
　　　哲豪也承認是行竊時割傷的，並說還有人在裡面偷東西，
　　　回到五十六巷口繼續蒐證，剛好劉駿琦就從裡面出來，先
　　　坐在劉哲豪的車內，他的車也停在旁邊，有兩部車。後來
　　　，我們再上前盤查，搜索他的車子，發現很多作案工具、
　　　甲○○放置的贓物及輸送帶等語（見原審九十三年十一月
　　　十一日審判筆錄）。另一證人即警員蘇忠廷亦於原審到庭
　　　證稱：（問九十三年五月九日是否查獲甲○○竊盜案，情
　　　形為何？）之前那個地方常有失竊物品，和我同事在巡邏
　　　時，有發現兩男一女正侵入耀文電子在搬東西，我們就在
　　　竹圍旁邊看，甲○○在外面接應，要上前逮捕時，兩名男
　　　子跑掉。（甲○○當時在做什麼？）她在搬運兩名男子從
　　　耀文電子裡面搬出來的東西（同上審判筆錄）。上開三名
　　　證人分別詳細證述被告於九十三年四月十三日及九十三年
　　　五月九日搬運耀文電子物品之情，證人等與被告並無怨隙
　　　，當不致於惡意誣陷。
（二）而另案在場行竊之證人劉哲豪於警訊中供稱：伊與綽號「
　　　小武」之劉駿琦於九十三年四月十三日上午至耀文電子公
　　　司行竊，後來在現場遇到甲○○，因伊於偷竊時受傷，甲
　　　○○以機車載伊去就醫，她又返回現場竊取該公司內物品
　　　。甲○○不是與伊一起的共犯，她是自己一組的（見九十
　　　三年核退偵字第四三七號卷第一六頁）。核與另一竊犯即
　　　證人劉駿琦於警訊中供述情節大致相符（見同上卷第二四
　　　頁以下）。劉哲豪與劉駿琦於移送臺灣板橋地方法院檢察
　　　署內勤檢察官偵訊時，雖翻異前供，否認渠二人係至耀文
　　　電子公司行竊，並稱係甲○○邀渠二人幫忙至耀文電子公
　　　司搬運廢棄物品云云（見九十三年度偵字七四五二號卷第
　　　三頁以下）。渠二人前後所供雖有不符，然就被告甲○○
　　　在場搬運所竊贓物一節，則互核一致。
（三）又警方於九十三年四月十三日查獲時所扣得如附表一所示
      之工具；於九十三年五月九日查獲時所扣得如附表二所示
      之工具，係被告於上開時間所攜帶之作案工具，分別據警
      員即證人李獻瑞及蘇忠證述明確（原審九十三年十一月十
      一日審判筆錄）。上開扣案物品皆為拆解本案耀文電子公
      司失竊物所必須，若被告並無偷竊之故意，何以攜帶上開
      工具？又失竊物均係耀文電子內所竊取，且仍有相當價值
      存在。所有人既無明確表示拋棄之意思，被告實無由認定
      係他人拋棄之物，而逕予搬運取走，其行為已該當竊盜罪
      之構成要件。
（四）至被告另於拾得丙○○遺失之皮夾後，通常一般人俱知應
      即時送交警察機關處理或通知所有人丙○○。然被告不循
      此途，竟留於己處多日，難謂其無侵占遺失物之犯意，其
      行為確與侵占遺失物罪之構成要件相符。
（五）此外，並有臺北市政府警察局刑事警察大隊扣押筆錄、扣
      押物品目錄表、贓物認領保管單各一份、臺北縣政府警察
      局三峽分局搜索暨扣押筆錄、扣押物品目錄表各一份、贓
      物認領收據二份、贓證物品清單一份、查獲翻拍照片共二
      十四幀在卷可查。綜上，被告所辯係卸責之詞，本案事證
      明確，被告犯行均堪以認定，應依法論罪科刑。
（六）被告於原審聲請傳喚證人劉哲豪、劉駿琦到庭做證，惟證
　　　人亦經原審傳訊未到，而本院認本案事證已臻明確，且依
　　　被告聲請調查事項，其待證事實為證明被告係在醫院及耀
　　　文電子公司外被警查獲等情。惟前開待證事實業經證人即
　　　查獲員警林晏生、李獻瑞證述無訛，實無再予傳訊調查之
　　　必要，附此敘明。
二、如附表所示扣案之工具，客觀上足以對人之生命、身體安全
    構成威脅，自屬兇器無訛。核被告前後二次竊盜犯行，所為
    分別係犯刑法第三百二十一條第一項第三款之攜帶兇器竊盜
    罪；同法第三百二十一條第一項第三款、第四款結夥三人以
    上攜帶兇器竊盜罪，以及第三百三十七條之侵占遺失物罪。
    被告第二次竊盜犯行，與不詳姓名年籍之成年男子共三人，
    有犯意之聯絡與行為之分擔，俱為共同正犯。至被告第一次
    竊盜犯行，由劉哲豪、劉駿琦之供述可知，渠二人與甲○○
    雖同時在耀文電子公司行竊，惟並非基於共同犯意之聯絡而
    為，應予敘明。被告先後二次竊盜犯行，時間緊接，所犯構
    成要件相同，顯係基於概括犯意反覆為之，應依連續犯之規
    定論以較重之第二次結夥三人以上攜帶兇器竊盜一罪，並加
    重其刑。又其所犯連續加重竊盜罪及侵占遺失物二罪間，犯
    意各別，行為互殊，應予分論併罰。公訴意旨另認被告涉犯
    同法第三百零六條侵入住宅罪，惟查此部分並未據告訴人提
    出侵入住宅告訴，惟因此部分係與起訴之竊盜部分犯行，有
    裁判上一罪之牽連犯關係，爰不另為不受理之諭知。末查被
    告有如事實欄所載前科犯行，有本院被告全國前案紀錄表在
    卷可稽，其受有期徒刑之執行完畢後，五年內再犯本件有期
    徒刑以上之加重竊盜罪，為累犯，就加重竊盜部分應依刑法
    第四十七條之規定加重其刑，並遞加重之。
三、原審因認被告罪證明確，引用刑法第二十八條、第五十六條
　　、第三百二十一條第一項第三款、第四款、第三百三十七條
　　、第五十五條、第四十七條、第四十二條第二項、第三十八
　　條第一項第二款，罰金罰鍰提高標準條例第一條前段、第二
　　條之規定。並審酌被告前有竊盜前科、犯罪後猶否認犯行，
　　然因謀生不易，一時失慮致罹刑章，且所生危害非鉅及所竊
　　得財物之價值不高等一切情狀，認公訴人就竊盜部分具體求
　　處有期徒刑一年五月尚嫌過重，爰分別量處加重竊盜部分有
　　期徒刑十月，侵占遺失物部分罰金二千元，並就罰金部分諭
　　知易服勞役之折算標準。對於扣案如附表一、二所示之工具
　　，認係被告及共犯所有供犯罪所用之物，並依刑法第三十八
　　條第一項第二款之規定宣告沒收。核其認事用法，尚無不合
　　，量刑亦屬妥適，上訴人即被告上訴意旨仍執前詞，否認犯
　　罪，指摘原判決不當，請求撤銷改判，並無理由，上訴均應
　　予駁回。
據上論斷，應依刑事訴訟法第368條，判決如主文。
本案經檢察官曾忠己到庭執行職務。
中　　華　　民　　國　　94　　年　　4 　　月　　26　　日
　　　　　　　　　刑事第四庭審判長法　官  許增男
　　　　　　　　　　　　　　　    法　官  謝靜恒
　　　　　　　 　 　　　　　　　　法　官  周煙平
以上正本證明與原本無異。
不得上訴。
                                  書記官  蕭麗珍
中　　華　　民　　國　　94　　年　　4 　　月　　28　　日
附錄：本案論罪科刑法條全文
中華民國刑法第321條第1項第三款、第四款
犯竊盜罪而有左列情形之一者，處六月以上、五年以下有期徒刑
：
三  攜帶兇器而犯之者。
四  結夥三人以上而犯之者。
中華民國刑法第337條
意圖為自己或第3人不法之所有，而侵占遺失物、漂流物或其他
離本人所持有之物者，處五百元以下罰金。
附表：
一、活動扳手八支、電動起子一支、鐵鎚二支、螺絲起子二支、
    瓦斯噴槍一支、鉗子一支。
二、千斤頂一具、活動扳手一支、三角夾一支、鐵斧一支、鐵鋸
　　一支、六角扳手五支、鐵鉗三支、螺絲起子一支、拔釘榔頭
　　一支及鐵撬一支。
